臺灣臺南地方法院刑事判決
111年度交易字第352號
公  訴  人  臺灣臺南地方檢察署檢察官
被      告  萬建忠


上列被告因公共危險案件，經檢察官提起公訴（111年度偵字第5
992號），被告就被訴事實為有罪之陳述，經告知簡式審判程序
之旨，並聽取當事人意見後，裁定以簡式審判程序進行審理，判
決如下：
    主  文
萬建忠犯不能安全駕駛動力交通工具罪，處有期徒刑陸月，併科
罰金新臺幣陸萬元，有期徒刑如易科罰金，罰金如易服勞役，均
以新臺幣壹仟元折算壹日。
    事實及理由
一、本件被告萬建忠所犯為死刑、無期徒刑、最輕本刑3年以上有期徒刑以外之罪，亦非高等法院管轄之第一審案件，其於準備程序中就被訴事實為有罪之陳述，經告知簡式審判程序之旨，並聽取檢察官及被告之意見後，本院依刑事訴訟法第273條之1第1項規定裁定進行簡式審判程序，是本案之證據調查，依同法第273條之2規定，不受同法第159條第1項、第161條之2、第161條之3、第163條之1及第164條至第170條所規定證據能力認定及調查方式之限制，合先敘明。
二、本件除證據部分應補充「被告於本院準備及審理程序中之自
    白」外，其餘犯罪事實及證據均引用附件檢察官起訴書之記
    載。
三、核被告所為，係犯刑法第185條之3第1項第1款不能安全駕駛
    動力交通工具罪。爰審酌被告有多次觸犯酒後駕車公共危險
    罪，又再犯本案，顯見其未因之前酒駕之裁罰而改正於酒後
    駕駛機動交通工具之行為。再考量被告於本次酒後駕駛之酒
    精濃度為每公升1.15毫克，已達茫醉之酒醉程度，猶罔顧自
    己及公眾行人往來之安全，仍騎駛重機車上路，認有加重懲
    處之必要；惟念及被告並未肇事致生自己或他人之具體損害
    ；暨被告犯罪後始終坦承犯行，態度良好，復斟酌被告自述
    國中畢業、從事鋁門窗工業、未婚，無子，核其智識程度、
    工作及家庭生活狀況一切情狀，量處如主文所示之刑，並分
    別諭知易科罰金及易服勞役之折算標準，以資儆懲。
據上論斷，應依刑事訴訟法第273條之1第1項、第299條第1項前
段、第310條之2、第454條第2項（本件依刑事判決精簡原則，僅
記載程序法條文），判決如主文。　　
本案經檢察官林怡君提起公訴，檢察官到林容萱庭執行職務。
中　　華　　民　　國　　111 　年　　5 　　月　　17　　日
　　　　　　　　　刑事第四庭    法　官　張  菁
以上正本證明與原本無異。
如不服本判決應於收受本判決後20日內向本院提出上訴書狀，並
應敘述具體理由。其未敘述上訴理由者，應於上訴期間屆滿後20
日內向本院補提理由書狀（均須按他造當事人之人數附繕本）「
切勿逕送上級法院」。 
　　　　　　　　　　　　　　　　書記官　蔡佳玲
中　　華　　民　　國　　111 　年　　5 　　月　　17　　日
附錄法條：
中華民國刑法第185條之3
駕駛動力交通工具而有下列情形之一者，處 3 年以下有期徒刑
，得併科 30 萬元以下罰金：
一、吐氣所含酒精濃度達每公升零點二五毫克或血液中酒精濃度
    達百分之零點零五以上。
二、有前款以外之其他情事足認服用酒類或其他相類之物，致不
    能安全駕駛。
三、服用毒品、麻醉藥品或其他相類之物，致不能安全駕駛。
因而致人於死者，處 3 年以上 10 年以下有期徒刑，得併科 2
百萬元以下罰金；致重傷者，處 1 年以上 7 年以下有期徒刑，
得併科 1 百萬元以下罰金。
曾犯本條或陸海空軍刑法第 54 條之罪，經有罪判決確定或經緩
起訴處分確定，於十年內再犯第 1 項之罪因而致人於死者，處
無期徒刑或 5 年以上有期徒刑，得併科 3 百萬元以下罰金；致
重傷者，處 3 年以上 10 年以下有期徒刑，得併科 2 百萬元以
下罰金。
附件　　　　　　　　　
臺灣臺南地方檢察署檢察官起訴書
                                     111年度偵字第5992號
　　被　　　告　萬建忠　男　51歲（民國00年00月00日生）
　　　　　　　　　　　　住臺南市○鎮區○○里○○0000號
　　　　　　　　　　　　國民身分證統一編號：Z000000000號
上列被告因公共危險案件，業經偵查終結，認應提起公訴，茲將
犯罪事實及證據並所犯法條分敘如下：
　　　　犯罪事實
一、萬建忠於民國111年2月28日14時許起至同日16時許止，在臺
    南市○鎮區○○里○○0000號住處飲用啤酒，明知吐氣所含酒精
    濃度達每公升0.25毫克以上者，已不得駕駛動力交通工具，
    仍於其吐氣所含酒精濃度已逾上開標準之情形下，於同日16
    時20分許騎乘車牌號碼000-000號普通重型機車上路，嗣於
    同日17時許，行經臺南市新化區中正路與信義路交岔路口時
    ，因逆向行駛為警攔查，員警並於同日17時3分許，對其施
    以吐氣酒精濃度檢測，測得其吐氣所含酒精濃度達每公升1.
    15毫克，始查悉上情。
二、案經臺南市政府警察局新化分局報告偵辦。
　　　　證據並所犯法條
一、前開犯罪事實，業據被告萬建忠於警詢及偵訊時均坦承不諱
    ，並有酒精測定紀錄表、臺南市政府警察局舉發違反道路交
    通管理事件通知單、呼氣酒精測試器檢定合格證書、公路監
    理電子閘門系統查詢駕駛資料、查詢車輛資料各1份在卷可
    稽，足徵被告之任意性自白與事實相符，犯嫌應堪認定。
二、核被告所為，係犯刑法第185條之3第1項第1款之吐氣所含酒
    精濃度達每公升0.25毫克以上而駕駛動力交通工具罪嫌。
三、依刑事訴訟法第251條第1項提起公訴。
　　此　　致
臺灣臺南地方法院
中　　華　　民　　國　 111　　年　　3 　　月　　9 　　日
    　　　　　　　　　　　檢  察  官   林怡君　
本件證明與原本無異
中　　華　　民　　國　 111　　年　　3 　　月　　14　　日
                          書  記  官   黃怡寧